【裁判字號】    95,整,2
【裁判日期】    980828
【裁判案由】    公司重整
【裁判全文】
臺灣臺北地方法院民事裁定                 95年度整字第2號
聲  請  人  臺南市稅務局
法定代理人  謝世傑
相  對  人  德寶營造股份有限公司
重  整  人  甲○○
            乙○○
            丙○○
上列聲請人對於相對人之公司重整事件聲明異議，本院裁定如下
：
    主  文
聲請駁回。
    理  由
一、本件聲請意旨略以：依公司法第291條第1項第4款及第2項之
    規定，法院為重整裁定後，應即公告公司債權人怠於申報權
    利時其法律效果，對於已知之公司債權人，仍應將前項裁定
    書及所列各事項以書面送達之，本件相對人聲請重整時，依
    其土地及建物登記謄本可見聲請人之禁止處分登記，但法院
    並未踐行書面送達重整裁定之程序，嗣經相對人於98年5 月
    26日檢附鈞院95年度整字第2號民事裁定暨確定證明書等資
    料，要求聲請人塗銷所有不動產之禁止處分登記，顯然相對
    人明知聲請人為其債權人，故意不為通知，再以聲請人未依
    法申報重整債權為由，將聲請人摒除於重整計劃之外，顯有
    詐害債權之嫌，為此，請准將聲請人之債權新台幣（下同）
    20,118,444 元列入參與分配等語。
二、按法院為重整裁定時，應決定債權及股東權之申報期間及場
    所，其期間應在裁定之日起十日以上，三十日以下；法院為
    重整裁定後，應即公告左列事項：(一)重整裁定之主文及其年
    、月、日。(二)重整監督人、重整人之姓名或名稱、住址或處
    所。(三)第289條第1項所定期間、期日及場所。(四)公司債權人
    及持有無記名股票之股東怠於申報權利時，其法律效果。法
    院對於重整監督人、重整人、公司、已知之公司債權人及股
    東，仍應將前項裁定及所列各事項，以書面送達之。重整債
    權人，應提出足資證明其權利存在之文件，向重整監督人申
    報。經申報者，其時效中斷；未經申報者，不得依重整程序
    受清償。前二項應為申報之人，因不可歸責於自己之事由，
    致未依限申報者，得於事由終止後15日內補報之。但重整計
    劃已經關係人會議可決時，不得補報。法院審查重整債權及
    股東權之期日，重整監督人、重整人及公司負責人，應到場
    備詢，重整債權人、股東及其他利害關係人，得到場陳述意
    見。有異議之債權或股東權，由法院裁定之。就債權或股東
    權有實體上之爭執者，應由爭執之利害關係人，於前項裁定
    送達後20日內提起確認之訴，並應向法院為起訴之證明；經
    起訴後在判決確定前，仍依前項裁定之內容及數額行使其權
    利。但依重整計劃受清償時，應予提存。重整債權或股東權
    ，在法院宣告審查終結前，未經異議者，視為確定，對公司
    及全體股東、債權人有確定判決同一之效力，公司法第289
    條第1項第1款、第291條第1項、第2項及第297條第1項、第3
    項、第298條第1項、第299條分別定有明文。
三、本件聲請人以相對人積欠其各項稅款共計20,118,444元，雖
    逾期申報，然係可歸責於相對人之事由，仍聲請將其稅款債
    權列入重整債權等語。經查：
  (一)相對人經本院於95年12月19日裁定准予重整，並裁定債權及
    股東權申報期間為95年12月19日起至96年1月12日止，此有
    本院之重整裁定附卷可稽。則抗告人遲至98年6月4日始申報
    重整債權，其陳報債權期間顯逾上開申報截止日，加之，相
    對人之重整計劃前已於96年10月5日經關係人會議可決，並
    經向本院陳報在案，揆之上開諸規定，本件聲請人補行申報
    債權，於法不合，依前揭公司法第297條第1項規定，即不得
    依重整程序受償。
  (二)雖聲請人主張依公司法第291條第2項規定，對已知之公司債
    權人，仍應將其裁定及所列各事項，以書面送達之，聲請人
    未曾收受本院重整裁定，其申報債權應屬合法云云，然查，
    本件相對人僅於96年4月14日之民事陳報狀中提出債權人清
    冊予本院，此外查無相對人曾經陳報聲請人為其債權人之資
    料，故聲請人並非本院所已知之債權人，依法本院毋庸將重
    整裁定送達聲請人，該重整裁定即因公告而生效，故聲請人
    主張本院應依公司法第291條第2項規定將裁定以書面送達云
    云，尚屬無據。況相對人前因與聲請人間稅款金額爭議，已
    於95年10月17日向高雄高等行政法院提起行政訴訟，經該院
    以95年度訴字第945號受理在案，相對人並已於經本院裁定
    准予重整後，具狀陳報高雄高等行政法院及聲請人，高雄高
    等行政法院且於95年12月28日通知聲請人，相對人已經本院
    裁定准予重整，渠等間訴訟程序當然停止之旨，有相對人提
    出復查決定書、訴願書、訴願決定書及高雄高等行政法院通
    知書等存卷可按，聲請人尚難諉其不知相對人已經准予重整
    。乃聲請人遲至98年6月4日始申報債權，已逾法定申報債權
    之期限，自不得再依重整程序受償，其聲請將其債權總額
    20,118,444元列入參與分配云云，於法未合，應予駁回。
四、爰裁定如主文。
中    華    民    國    98    年    8     月    28    日
                  民事第三庭    法  官  管靜怡
以上正本係照原本作成
如對本裁定抗告，須於裁定送達後10日內向本院提出抗告狀，並
繳納抗告費新臺幣1,000元
中    華    民    國    98    年    8     月    28    日
                                書記官  張婕妤


司法院資訊處製作；財團法人民間司法改革基金會備份。
